

Xavier Hernandez-Martinez

Developpeur Web

06 26 09 19 66 xhernan.martinez@gmail.com www.xhernandez.me linkedin.com/in/xavihrez github.com/XavHernandez

Techs

{
Ruby,
Ruby on Rails,
JavaScript ES6,
HTML5 / CSS3,
Bootstrap,
SQLite,
PostgreSQL,
Git,
Github,
Heroku,
}

Profil

Après une carrière de 10 ans en tant que responsable des opérations en ligne chez le leader iGaming français, j'ai décidé de m'orienter vers le développement web. Suite à un bootcamp full stack (Le Wagon - Bordeaux) où j'ai obtenu ma certification, je cherche un poste en tant que développeur Ruby on Rails et/ou JS. J'ai une approche "customer-centric" et suis désireux de travailler, contribuer, et monter en compétences. Je suis professionnel et responsable, parle un anglais courant, et suis ouvert à la relocalisation.

Experiences

LIVE OPERATIONS MANAGER

WINAMAX | PARIS, FR | JUIL 2010 - SEPT 2019

- Lancement de produits et promotions avec les équipes techniques et créatives.
- Gestion du backlog/roadmap pour optimiser le client de jeu et les produits.
- Collaboration avec les équipes techniques pour optimiser les outils back-office.
- Analyses des conditions de marché pour les produits de poker en ligne.
- Conception, gamification, et gestion des offres de jeux (planning et money flow).

CHARGÉ DE MARKETING

WINAMAX | LONDON, UK | AOUT 2009 - JUIN 2010

- Coordination avec les fournisseurs B2B pour les lancements de produits.
- Collaboration avec les équipes produit pour mettre à jour les promotions.
- Création et mise à jour de contenu pour les promotions et le client de jeu.
- Déploiement et gestion d'offres de jeux pour les communautés en ligne françaises.

Education

Le Wagon Bordeaux - Full Stack Web Development CODING BOOTCAMP
O2 - 2021

Kagilum / Wensei - Certification Professionnelle SCRUM SEPT. 2020

Universite Bordeaux III - Information & Communication DUT Information & Communication Option Développement Durable 2007 - 2008